【裁判字號】    90,易,3066
【裁判日期】    901017
【裁判案由】    詐欺
【裁判全文】
臺灣板橋地方法院刑事判決                          九十年度易字第三六六號
    公  訴  人  臺灣板橋地方法院檢察署檢察官
    被      告  乙○○
右列被告因詐欺案件，經檢察官提起公訴（九十年度偵緝字第一○六七號），本院判
決如左：
    主  文
乙○○連續意圖為自己不法之所有，以詐術使人將本人之物交付，累犯，處有期徒刑
拾月。
    事  實
一、乙○○曾有詐欺、妨害秩序、公共危險、侵占、竊盜、賭博等前科，其於民國（
    下同）八十七年間因詐欺案件，經臺灣臺北地方法院於八十七年十一月三十日以
    八十七年度易字第四○六一號判決有期徒刑四月確定，並於八十八年二月二十日
    執行完畢。其猶不知悔改，因缺錢花用，竟萌生為自己不法所有之意圖，復基於
    概括犯意，自八十九年五月十五日起至八十九年六月五日止，在臺北縣三重市○
    ○路○段一六○巷口，向不知情之甲○○佯稱：最近阿扁服務處要成立辦公大樓
    ，需要外務及工友等工作人員，外務每月薪水新臺幣（下同）三萬五千元，清潔
    工友每月薪資三萬元，若要應徵，須備妥身分證、戶口名簿影本、相片三張，並
    繳外務工作服製作費用八百元，清潔工友工作服製作費用五百元云云，使甲○○
    誤信為真，而應徵清潔工友，並先後轉知親友汪俊民、汪俊良、李芳儀、廖欽國
    、廖佩容等人應徵外務，及吳聰明、林花枝、鄭美淋、李新菊、洪月花應徵清潔
    工友，且均依乙○○所囑，分別將身分證、戶口名簿影本、相片三張及製作工作
    服費用八百元或五百元交與不知情之甲○○，再由甲○○先後於八十九年五月十
    五日、十八日、六月五日，在臺北縣三重市○○路○段一六○巷口，將上揭資料
    及現金交與乙○○，使乙○○共詐得七千三百元。嗣因甲○○等人於付款後遲未
    獲取乙○○通知工作而生疑，遂通知警方於八十九年六月十六日在臺北縣三重市
    ○○路○段一六○巷口捕獲乙○○。
二、案經甲○○、汪俊民、汪世良、李芳儀、吳聰明、廖欽國、廖佩容、林花枝、鄭
    美淋、洪月女訴由臺北縣警察局三重分局報請臺灣板橋地方法院檢察署檢察官偵
    查起訴。
    理  由
一、被告乙○○於警訊、檢察官訊問及本院調查審理時，固坦承自八十九年五月十五
    日、五月十八日、六月五日在臺北縣三重市○○路一六○巷口向告訴人甲○○收
    取證件資料及現金（詳參八十九年六月十六日警訊筆錄、臺灣板橋地方法院九十
    年度偵緝字第一○六七號卷第二十一頁九十年八月二十一日訊問筆錄、本院九十
    年九月十一日訊問筆錄、九十年九月十九日審判筆錄），惟其矢口否認有何詐欺
    告訴人甲○○等人之犯行，其初於警訊時及本院調查時辯稱：渠將告訴人甲○○
    本人及其轉交之證件、現金，全數交與一位住在三重市○○街之「汪秘書」（詳
    參八十九年六月十六日警訊筆錄、本院九十年九月十一日訊問筆錄）；嗣於檢察
    官訊問時改稱：是一位「謝中海」先生要渠收取證件及現金（詳參同前偵查卷第
    二十一頁反面九十年八月二十一日訊問筆錄）云云。
（一）、經查，被告向告訴人甲○○收取身分證、戶口名簿影本各一件、照片三張及
        現金五百元，且經由不知情之告訴人甲○○，先後轉向告訴人汪俊民、汪世
        良、李芳儀、吳聰明、廖欽國、廖佩容、林花枝、鄭美淋、洪月女及被害人
        李新菊行騙，業據告訴人甲○○等十人及被害人李新菊等人於警訊時指證明
        確（詳參八十九年六月十六日警訊筆錄）；復有告訴人甲○○、李芳儀、汪
        世良於檢察官訊問時指證在卷（詳參臺灣板橋地方法院檢察署八十九年度偵
        字第一三○三一號卷第十四頁八十九年七月二十一日訊問筆錄），且前後互
        核相符，復與被告前開自白向告訴人甲○○收取甲○○等十一人現金證件等
        情相合，堪信被告前開不利於己之自白，應與事實相符。
（二）、雖被告辯稱係受「汪秘書」或「謝中海」之指示向告訴人甲○○收取前開十
        一人之證件現金，並將收得之物，全數轉交與「汪秘書」或「謝中海」云云
        ，惟就渠將收取證件現金轉交與「汪秘書」或「謝中海」，被告前後供述不
        一；且被告亦無法提供「汪秘書」與「謝中海」之真實姓名、年籍、地址供
        本院調查以實其說。其空言受他人指示，非詐欺告訴人甲○○等共十一人云
        云，顯係諉卸之詞，無足可採信。事證明確，被告犯行洵堪認定。
二、按被告乙○○以應徵外務及清潔工友為名，向告訴人甲○○等共十一人騙取現金
    、證件影本，核其所為，係犯刑法第三百三十九條第一項之詐欺取財罪。其先後
    多次犯行，時間緊接，所犯構成要件相同之罪名，顯係基於概括犯意反覆為之，
    應論以連續犯一罪，並加重其刑。又被告利用不知情之甲○○，向告訴人汪俊民
    、汪世良、李芳儀、吳聰明、廖欽國、廖佩容、林花枝、鄭美淋、洪月女與被害
    人李新菊以應徵外務及清潔工友為詞，詐騙現金、證件影本，為間接正犯。再被
    告曾於八十七年間因詐欺案件，經臺灣臺北地方法院於八十七年十一月三十日以
    八十七年度易字第四○六一號判決有期徒刑四月確定，並於八十八年二月二十日
    執行完畢，此有臺灣高等法院被告全國前案紀錄表一件在卷可稽，是其於前開有
    期徒刑完畢後五年以內再犯本件之罪，為累犯，應遞加重其刑。爰審酌被告曾有
    詐欺、妨害秩序、公共危險、侵占、竊盜、賭博等前科，其犯罪動機、目的、手
    段、對被害人造成之損失、詐騙亟需工作之人，雖每人受害金額僅為五百元或八
    百元，但其惡性重大，及犯罪後態度等一切情狀，量處如主文所示之刑，以示懲
    儆。
據上論斷，應依刑事訴訟法第二百九十九條第一項前段，刑法第五十六條、第三百三
十九條第一項、第四十七條，罰金罰鍰提高標準條例第一條前段，判決如主文。
本案經檢察官林宏松到庭執行職務
中    華    民    國      九十        年      十      月    十七      日
        臺灣板橋地方法院刑事第二庭
                                          法  官  高    玉    舜
右正本證明與原本無異。
如不服本判決，應於判決送達後十日內，向本院提出上訴狀。
                                          書記官  田    世    杰
中    華    民    國      九十        年      十      月      十八    日
附錄本案論罪科刑法條全文：
中華民國刑法第三百三十九條 (普通詐欺罪)
意圖為自己或第三人不法之所有，以詐術使人將本人或第三人之物交付者，處五年以
下有期徒刑、拘役或科或併科一千元以下罰金。
以前項方法得財產上不法之利益或使第三人得之者，亦同。
前二項之未遂犯罰之。


司法院資訊處製作；財團法人民間司法改革基金會備份。
